【裁判字號】    99,台上,3644
【裁判日期】    990610
【裁判案由】    搶奪
【裁判全文】
最高法院刑事判決            九十九年度台上字第三六四四號
上  訴  人  甲○○
上列上訴人因搶奪案件，不服台灣高等法院中華民國九十九年三
月五日第二審判決（九十九年度上訴字第八二０號，起訴案號：
台灣板橋地方法院檢察署九十八年度偵字第三０八九０號），提
起上訴，本院判決如下：
    主  文
上訴駁回。
    理  由
按刑事訴訟法第三百七十七條規定，上訴於第三審法院，非以判
決違背法令為理由，不得為之。是提起第三審上訴，應以原判決
違背法令為理由，係屬法定要件。如果上訴理由書狀並未依據卷
內訴訟資料，具體指摘原判決不適用何種法則或如何適用不當，
或所指摘原判決違法情事，顯與法律規定得為第三審上訴理由之
違法情形，不相適合時，均應認其上訴為違背法律上之程式，予
以駁回。本件原判決說明：刑事訴訟法第三百五十條第一項、第
三百六十一條、第三百六十七條前段規定，不服地方法院之第一
審判決而上訴者，必須提出上訴書狀，並應明具體理由，此為
上訴必備之程式；其所提出之書狀未述上訴理由，應於上訴期
間屆滿後二十日內補提理由書於原審法院；逾期未補提者，原審
法院應定期間先命補正。第二審法院認為上訴書狀未述理由，
或有第三百六十二條前段之情形者，應以判決駁回之。所謂具體
理由，係指依據卷內既有訴訟資料或提出新事證，指摘或表明第
一審判決有何採證認事、用法或量刑等足以影響判決本旨之不當
或違法，而構成應予撤銷之具體事由，始克當之；倘僅泛言原判
決認定事實錯誤、違背法令、量刑過重、過輕，而未指出具體事
由，或形式上雖已指出具體事由，然該事由縱使屬實，亦不足以
認為原判決有何不當或違法者，皆難謂係具體理由，俾與第二審
上訴制度旨在請求第二審法院撤銷、變更第一審不當或違法之判
決，以實現個案救濟之立法目的相契合，並節制濫行上訴。本件
第一審進行簡式審判程序，認定上訴人甲○○有第一審判決附表
所示搶奪乙○○、廖慧玲、丙○○、詹麗鳳、童麗雲等人之財物
等情，因而論以上訴人意圖為自己不法之所有，而搶奪他人之動
產之罪，共計五罪（均累犯），各量處有期徒刑一年二月，並定
其應執行之刑為有期徒刑四年六月。上訴人提起第二審上訴，其
上訴理由略謂：上訴人坦承全部犯行，並未推諉卸責，犯罪後態
度良好。第一審就上訴人所犯搶奪罪，共計五罪，各量處有期徒
刑一年二月，所定應執行之刑為有期徒刑四年六月，上訴人深感
不符「公平原則」、「比例原則」，尚屬過重，請求從輕量刑云
云。查第一審判決所為量刑及定其應執行之刑，已詳為說明所憑
依據，於法無違。上訴理由空言指稱第一審判決所定應執行之刑
，不合「公平原則」、「比例原則」，並未依據卷內既有訴訟資
料或提出新事證，指摘或表明第一審判決採證、認事及量刑有何
不當或違法，而構成應予撤銷之具體事由，依上開說明，難謂已
明具體理由。其上訴不合法律上之程式，乃不經言詞辯論，逕
以判決駁回等語。原判決從形式上觀察，並無何違背法令之情形
存在。上訴人提起第三審上訴，其上訴理由略稱：第一審就上訴
人所犯搶奪罪，共計五罪，各量處有期徒刑一年二月，合計刑期
為有期徒刑五年十月，定應執行之刑為有期徒刑四年六月。而法
院就其他被告所犯強盜罪，共計六罪，各量處有期徒刑五年六月
，合計刑期為三十三年，定應執行之刑為有期徒刑七年六月至八
年左右。上訴人與其他被告所受待遇，實有天壤之別，明顯量刑
不公，上訴人覺得不符「公平原則」。爰請審酌上訴人已有悔過
之心，能夠從輕量刑，給予改過向上之機會，並彰顯司法之公平
性云云。經查：上訴意旨並未依據卷證資料具體指摘原判決以不
合法律上程式駁回第二審上訴，有何違背法令之情形，自不屬適
法之上訴第三審理由。應認本件上訴為違背法律上之程式，予以
駁回。本件既應從程序上為駁回上訴之判決，上訴人請求從輕量
刑，本院無從審酌，併予明。
據上論結，應依刑事訴訟法第三百九十五條前段，判決如主文。
中    華    民    國  九十九  年    六    月    十    日
                      最高法院刑事第十二庭
                          審判長法官  黃  一  鑫
                                法官  張  春  福
                                法官  林  勤  純
                                法官  李  錦  樑
                                法官  陳  國  文
本件正本證明與原本無異
                                      書  記  官
中    華    民    國  九十九  年    六    月   十七   日
                                                      Ｅ

司法院資訊處製作；財團法人民間司法改革基金會備份。
